【裁判字號】    99,訴,1688
【裁判日期】    990713
【裁判案由】    毒品危害防制條例
【裁判全文】
臺灣臺中地方法院刑事判決              99年度訴字第1688號
公  訴  人  臺灣臺中地方法院檢察署檢察官
被      告  甲○○
上列被告因違反毒品危害防制條例案件，經檢察官提起公訴（99
年度毒偵字第1830號），被告於準備程序中就被訴事實為有罪之
陳述，經本院合議庭評議後裁定由受命法官獨任改行簡式審判程
序審理，判決如下：
    主    文
甲○○施用第一級毒品，累犯，處有期徒刑拾月。
    犯罪事實
一、甲○○曾因施用毒品案件，經依本院裁定送勒戒處所進行觀
    察、勒戒，於民國88年12月14日進入臺灣臺中看守所附設勒
    戒所接受觀察勒戒後，認無繼續施用毒品傾向，由臺灣臺中
    地方法院檢察署檢察官於88年12月28日以88年度毒偵緝字第
    187號為不起訴處分並於88年12月29日釋放出所；又因施用
    毒品案件，經依本院裁定送勒戒處所進行觀察、勒戒，於92
    年4月25日進入臺灣臺中看守所附設勒戒所接受觀察勒戒後
    ，認無繼續施用毒品傾向，由臺灣臺中地方法院檢察署檢察
    官於92年5月16日以92年度毒偵字第1278號為不起訴處分並
    釋放出所；5年內復因施用毒品罪，經臺灣桃園地方法院於9
    5年8月11日以95年度訴字第1328號判處有期徒刑6月確定，
    於96年9月19日因縮刑期滿執行完畢。
二、甲○○前因施用毒品罪，經臺灣桃園地方法院於96年8月31
    日以96年度審訴字第73號判處有期徒刑4月確定；又因施用
    毒品罪，經本院於96年12月31日以96年度訴字第4640號判處
    有期徒刑10月確定；復因竊盜罪，經本院於97年2月4日以96
    年度中簡字第3642號判處拘役50日確定；於97年1月8日入監
    接續執行前開有期徒刑及拘役，甫於98年2月28日縮刑期滿
    執行完畢。
三、甲○○仍不知悔改及徹底戒絕，於前開觀察勒戒執行完畢釋
    放後5年內復因施用毒品罪經判處有期徒刑執行完畢後，竟
    仍基於施用第一級毒品海洛因之犯意，於99年3月23日15、1
    6時許，在臺中市南區長春公園廁所內，以將海洛因稀釋後
    注入針筒內以針筒注射血管之方式，非法施用第一級毒品海
    洛因1次。嗣於99年3月24日19時20分許，在臺中市○○路與
    興民街口，因形跡可疑，為警攔檢，經警徵得其同意採尿送
    驗結果，呈現嗎啡陽性反應，因而獲悉上情。
四、案經臺中市警察局第一分局報告臺灣臺中地方法院檢察署檢
    察官偵查起訴。
    理    由
一、訊據被告甲○○對於上揭時地施用第一級毒品海洛因之情，
    業於本院中坦認屬實，被告為警查獲時所採集之尿液，經送
    驗結果，亦呈現嗎啡陽性反應，此有臺中市警察局第一分局
    委託檢驗尿液代號與真實姓名對照表1份、臺中市警察局第
    一分局採集尿液鑑定同意書1份、中山醫學大學附設醫院尿
    液檢驗報告1份等在卷可稽，被告自白供述與現有事證相符
    ，應堪置信。按觀察、勒戒或強制戒治執行完畢釋放後，5
    年內再犯毒品危害防制條例第10條之罪者，檢察官應依法追
    訴，毒品危害防制條例第23條第2項定有明文。倘被告於5年
    內已再犯，經依法追訴處罰，縱其第3次（或第3次以上）再
    度施用毒品之時間，在初犯經觀察、勒戒或強制戒治執行完
    畢釋放5年以後，已不合於「5年後再犯」之規定，且因已於
    「5年內再犯」，顯見其再犯率甚高，原實施觀察、勒戒或
    強制戒治，已無法收其實效，即應依該條例第10條處罰（參
    照最高法院95年第7次刑事庭會議決議）。被告曾因施用毒
    品案件，經依本院裁定送勒戒處所進行觀察、勒戒，於88年
    12月14日進入臺灣臺中看守所附設勒戒所接受觀察勒戒後，
    認無繼續施用毒品傾向，由臺灣臺中地方法院檢察署檢察官
    於88年12月28日以88年度毒偵緝字第187號為不起訴處分並
    於88年12月29日釋放出所；又因施用毒品案件，經依本院裁
    定送勒戒處所進行觀察、勒戒，於92年4月25日進入臺灣臺
    中看守所附設勒戒所接受觀察勒戒後，認無繼續施用毒品傾
    向，由臺灣臺中地方法院檢察署檢察官於92年5月16日以92
    年度毒偵字第1278號為不起訴處分並釋放出所；5年內復因
    施用毒品罪，經臺灣桃園地方法院於95年8月11日以95年度
    訴字第1328號判處有期徒刑6月確定，於96年9月19日因縮刑
    期滿執行完畢等情，此有臺灣高等法院被告前案紀錄表1份
    在卷可稽，則被告於前開觀察勒戒執行完畢釋放後，5年內
    已再犯施用毒品犯行，本件施用毒品之犯行，自應予依法追
    訴。本件事證已臻明確，被告犯行，洵堪認定。
二、按海洛因係屬毒品危害防制條例所定之第一級毒品，不得非
    法施用。核被告所為，係犯毒品危害防制條例第10條第1項
    之施用第一級毒品罪。被告為供施用而持有毒品海洛因之低
    度行為，應施用毒品海洛因之高度行為所吸收，不另論處。
    查：被告前因施用毒品罪，經臺灣桃園地方法院於96年8月3
    1日以96年度審訴字第73號判處有期徒刑4月確定；又因施用
    毒品罪，經本院於96年12月31日以96年度訴字第4640號判處
    有期徒刑10月確定；復因竊盜罪，經本院於97年2月4日以96
    年度中簡字第3642號判處拘役50日確定；於97年1月8日入監
    接續執行前開有期徒刑及拘役，甫於98年2月28日縮刑期滿
    執行完畢等情，此有臺灣高等法院被告前案紀錄表1份在卷
    可稽，被告前受有期徒刑之執行完畢後，5年以內故意再犯
    本件有期徒刑以上之罪，為累犯，應依刑法第47條第1項之
    規定，加重其刑。爰審酌被告前因施用毒品之犯行，經歷觀
    察勒戒及入監服刑之機會，仍無法徹底戒除施用毒品之惡習
    ，猶故態復萌，再次施用毒品，無視於毒品對於自身健康之
    嚴重傷害及國家對於杜絕毒品犯罪之禁令，惟因施用毒品本
    身係屬自戕行為，對於社會所產生之潛在危害性尚屬輕微，
    且被告犯罪後業經坦承犯行，犯後態度良好等一切情狀，量
    處如主文所示之刑，以示懲儆。
據上論斷，應依刑事訴訟法第273條之1第1項、第299條第1項前
段，毒品危害防制條例第10條第1項，刑法第11條前段、第47條
第1項，判決如主文。
中    華    民    國    99    年    7     月    13    日
                  刑事第十六庭  法  官  巫淑芳
以上正本證明與原本無異。
如不服本判決應於收受判決後10日內向本院提出上訴書狀，並應
敘述具體理由；其未敘述上訴理由者，應於上訴期間屆滿後20日
內向本院補提理由書（均須按他造當事人之人數附繕本）「切勿
逕送上級法院」。
                                書記官  巫偉凱
中    華    民    國    99    年    7     月    13    日
附錄論罪科刑法條：
毒品危害防制條例第10條：
施用第一級毒品者，處6月以上5年以下有期徒刑。
施用第二級毒品者，處3年以下有期徒刑。

司法院資訊處製作；財團法人民間司法改革基金會備份。
